# 主营业务与其他业务收入区分认定实务探讨

提问人：tony868lamy 时间：2016-10-14 12:26:29
收入准则 第二条规定：收入是指企业在日常活动中形成的、会导致所有者权益增加的、与所有者投入资本无关的经济利益的总流入。
其中“日常活动”，是指企业为完成其经营目标所从事的经常性活动以及与之相关的活动。
比如，工业企业制造并销售产品、商品流通企业销售商品、保险公司签发保单、咨询公司提供咨询服务、软件企业为客户开发软件、安装公司提供安装服务、商业银行对外贷款、租赁公司出租资产等，均属于企业为完成其经营目标所从事的经常性活动，由此产生的经济利益的总流入构成收入。【认定为主营业务收入】
工业企业转让无形资产使用权、出售不需用原材料等，属于与经常性活动相关的活动，由此产生的经济利益的总流入也构成收入。
【认定为其他业务收入】
企业处置固定资产、无形资产等活动，不是企业为完成其经营目标所从事的经常性活动，也不属于与经常性活动相关的活动，由此产生的经济利益的总流入不构成收入，应当确认为营业外收入。【认定为营业外收入】
案例： 若某软件企业 为A客户提供软件销售和系统集成服务【经常性活动=主营业务收入】过程中派生出了对A客户的办公电子设备（电脑或服务器等）批发与零售业务【与经常性活动相关的活动=其他业务收入】，且该其他业务收入占营业收入的比重较高（如：
达到50%以上）。
请问各位：上述案例中主营业务收入与其他业务收入区分认定是否恰当？
备注：主营业务收入界定影响公司所属行业分类认定。

回答人：chenyiwei
此问题还是要从公司的经营战略和经营方向等角度考虑，并且应当放在一段较长时期的维度内来衡量。如果虽然本年度的硬件销售业务金额较大，但预计不会经常发生，是偶然的情况，则不影响将这部分收入界定为其他业务收入。

提问人：tony868lamy 时间：2016-10-15 23:25:11
办公电子设备销售也是为了与客户保持着一定的业务合作关系，报告期内该类交易长期存在、经常发生，由于不纳入公司经营战略，不属于公司经营方向，因此预计未来中止合作，不会再经常发生。 个人观点：认定为其他业务收入较为稳健。若机械地划分为主营业务收入实质影响了该企业的行业分类归属认定（变成 计算机、软件及辅助设备批发零售业务），毕竟 不是主业，只是顺带做笔生意，批发零售也挣不了几个利润。

回答人：chenyiwei
可以这样理解／

提问人：tao-tian 时间：2016-10-19 16:14:26
请教陈版：生产企业生产销售某种产品，同时也会外购该种产品用于销售，自产部分在总销售中占大部分，那么自产和外购都列为主营业务收入还是将自产列为主营业务收入、外购部分再销售列为其他业务收入？

回答人：chenyiwei
同一种产品，如果外购和自产的混在一起销售，无法区分的，则作为一个整体处理，作为主营业务收入；如果能够明确区分，价格差异较大的（如进口和国产的区别），则根据外购部分的意图、规模大小、常规性等问题考虑。